---
title: "Untitled"
author: "Guilherme Pazian"
date: "4 de junho de 2018"
output:
  html_document:
    df_print: paged
---

O código abaixo simula a variável resposta "ysim" com base nas variáveis explicativas "x1" e "x2". 

- As variáveis x1 e x2 são geradas a partir da distribuição normal com média 1 e variância 1 (caso queira, pode mudar estes parâmetros).
- Define-se os parâmetros beta0, beta1 e beta2. O vetor "preditorlinear" é gerado pela combinação linear das v.a. x1 e x2: beta0 + beta1*x1 + beta2*x2
- O vetor "prob" é gerado aplicando a função inversa da função logito (que é a função de ligação usada na regressão logística) no vetor "preditorlinear".
- São geradas variaveis aleatórias baseadas na distribuição uniforme e estas são comparadas com as probabilidades geradas no vetor "prob", definindo assim o vetor com observações binarias simuladas.
```{r}
set.seed(123)
source("diag_Bern.R")
source("envel_Bern.R")
# fonte: https://www.r-bloggers.com/example-7-2-simulate-data-from-a-logistic-regression/
beta0 <- 0
beta1 <- 0.5
x1 <- rnorm(1000,1,1)
beta2 <- 0.9
x2 <- rnorm(1000,1,1)
preditorlinear <- beta0 + beta1*x1 + beta2*x2
prob <- exp(preditorlinear)/(1 + exp(preditorlinear))
vaunif <- runif(1000,0,1)
ysim <- ifelse(vaunif < prob,1,0)
```

Abaixo é ajustado um modelo de regressão logistica com os dados simulados anteriormente.

```{r}
fit2 = glm(ysim ~ x1 + x2,family = "binomial")
```

Abaixo as estimativas dos parâmetros do modelo. É notavel que as estimativas dos parâmetros são muito proximas dos valores dos parâmetros definidos anteriormente (beta0, beta1 e beta2). 

```{r}
summary(fit2)
```

Análise de resíduos. Note que os resíduos se comportam da maneira prevista, evidenciando um bom ajuste do modelo:

```{r}
source("envel_Bern.R")
envelBern(fit2,"logit")
```


Outro indicador para verificar o ajuste do modelo é a análise do Resíduo componente do desvio. Observe que o p-valor associado ao teste tem um valor bem elevado, indicando bom ajuste do modelo:

```{r}
desvio <- deviance(fit2)
p <- ncol(model.matrix(fit2))
n <- length(ytest)
pdesvio <- 1-pchisq(desvio,df=n-p)
```


